臺灣臺南地方法院刑事判決　　　　　　　96年度訴字第1545號
公　訴　人　臺灣臺南地方法院檢察署檢察官
被　　　告　戊○○
指定辯護人　丙○○　本院公設辯護人
上列被告因殺人未遂等案件，經檢察官提起公訴（96年度偵字第
13138號），本院判決如下：
    主    文
戊○○未經許可，持有可發射子彈具有殺傷力之改造手槍，處有
期徒刑年貳月，併科罰金新臺幣拾伍萬元，罰金如易服勞役，
以新臺幣壹仟元折算壹日，如附表編號一、二所示之槍枝及子彈
均沒收；又殺人未遂，處有期徒刑伍年肆月，如附表編號一、二
所示之槍枝及子彈均沒收；又傷害人之身體，處有期徒刑陸月
，如附表編號一、二所示之槍枝及子彈均沒收；又以加害生命、
身體之事恐嚇他人致生危害於安全，處有期徒刑肆月，如附表編
號一、二所示之槍枝及子彈均沒收。應執行有期徒刑柒年，併科
罰金新臺幣拾伍萬元，罰金如易服勞役，以新臺幣壹仟元折算壹
日，如附表編號一、二所示之槍枝及子彈均沒收。
    事    實
一、戊○○明知未經許可不得持有槍、彈，仍於民國九十五年十
    一、十二月間某日，在臺南市○○路旁某處，自一姓名年籍
    不詳僅知綽號「阿寬」之成年男子處，收受具有殺傷力之改
    造手槍一支（含彈匣一只，如附表編號一所示，未扣案）及
    具殺傷力之土造子彈五顆後，未經許可而持有之。其復於九
    十六年八月十六日二時許，與友人共同飲酒後，即在位於臺
    南縣仁德鄉○○路○段723號之「明藝KTV」前來回踱步，並
    藉著酒意壯膽，而無故持上開改造手槍對空鳴槍二次。適己○○駕駛車牌627-NV營業用小客車，搭載乘客乙○○途經上
    開路段時，將上開營業用小客車停靠在甲○○所經營位在臺
    南縣仁德鄉○○路○段719號之「楓葉清檳榔攤」前，乙○○未下車僅搖下右前車窗欲向甲○○購買檳榔，詎戊○○竟
    向乙○○喝斥：「看三小（台語）」！並持上開改造手槍指
    向乙○○之頭部，因乙○○閃躲之，戊○○即基於傷害身體
    之犯意，持上開改造手槍毆打乙○○之右臉，致乙○○受有
    臉部鈍挫傷及擦傷等傷害。乙○○遂要己○○趕緊駛離現場
    ，詎己○○將上開營業用小客車駛離時，戊○○明知該小客
    車內有司機、乘客計二人，竟基於殺人及毀損之犯意，持上
    開改造手槍，朝上開行進中之營業用小客車射擊，子彈貫穿
    上開營小客車右後車身鋼板及駕駛座椅而力道減緩（毀損部
    分已據告訴），致己○○受有後背部擦挫傷之傷害，而殺人
    未遂。嗣戊○○又另行起意，基於恐嚇安全之犯意，持上開
    改造手槍，進入「楓葉清檳榔攤」，以手搭甲○○之肩膀，
    持槍抵住甲○○之腹部，以加害生命、身體之事，向其恫嚇
    稱：「平平兄弟人你知道（台語）」等語，致甲○○心生畏
    懼。經警據報在現場及上開營業用小客車上扣得擊發過之彈
    殼及彈頭各一顆。嗣戊○○為躲避追緝，於九十六年八月二
    十二日凌晨二、三時許，將上開改造手槍及剩餘之土造子彈
    二顆（如附表編號二），丟棄在臺南市○○路○段258巷旁
    之運河內。經警會同潛水人員於九十六年十月三十日上午十
    時至十一時許，前往上開地點打撈但未獲。
二、案經內政部警政署刑事警察局及臺南縣警察局歸仁分局報請
    臺灣臺南地方法院檢察署檢察官偵查起訴。
    理    由
一、上開犯罪事實，業據被告戊○○在偵查中及本院審理時坦承
    不諱，核與證人己○○、乙○○、甲○○、陳藝友等人之證
    述相符，並有國立成功大學醫學院附設醫院診斷證明書一紙
    、現場勘查報告、「明藝KTV」監視器翻拍照片四張、案發
    現場照片四十六張及扣案如附表編號三、四所示之子彈彈頭
    、彈殼各一顆可資佐證，又上開扣案之彈頭及彈殼，經送請
    內政部警政署刑事警察局鑑驗結果：附表編號三之彈頭係口
    徑約9mm之非制式子彈金屬彈頭，編號四之彈殼係已擊發之
    非制式子彈金屬彈殼，有該局九十六年十月十二日刑鑑字第
    ○九六○一三五二二四號槍彈鑑定書乙份附卷可稽，經互核
    相符，足認被告之自白確與事實相符，堪以採信；另參以上
    開被告所持有之改造手槍確已擊發三顆子彈，業據被告所供
    承，其中一顆子彈並貫穿上開營小客車右後車身鋼板及駕駛
    座椅，致被害人己○○受有後背部擦挫傷之傷害，足認被告
    所持有之槍、彈確均具有殺傷力，要屬無疑。是本件事證已
    臻明確，被告犯行洵堪認定，自應依法論科。
二、核被告所為，係犯槍砲彈藥刀械管制條例第八條第四項之持
    有具有殺傷力之改造手槍罪、同法第十二條第四項之持有子
    彈罪，刑法第二百七十一條第一項、第二項之殺人未遂罪、
    刑法第二百七十七條第一項之傷害罪、刑法第三百零五條之
    恐嚇安全罪、刑法第三百五十四條之毀損罪。被告以一持有
    之行為，同時觸犯未經許可，持有改造手槍罪及未經許可，
    持有子彈罪，為想像競合犯，應依刑法第五十五條之規定，
    從一較重之未經許可，持有改造手槍罪處斷。被告持改造手
    槍朝車內之被害人己○○、乙○○二人射擊之行為，同時危
    害被害人己○○、乙○○二人之生命法益，為想像競合犯，
    應依刑法第五十五條之規定，從一重處斷。被告持改造手槍
    朝被害人己○○、乙○○二人所乘坐之車輛射擊之行為，同
    時觸犯毀損罪與殺人未遂罪，為想像競合犯，應依刑法第五
    十五條之規定，從一重之殺人未遂罪處斷。被告已著手於殺
    人行為之實施，而未至殺害人之生命之結果，為未遂犯，應
    依刑法第二十五條第二項規定，減輕其刑。被告所犯上開持
    有具有殺傷力之改造手槍罪、殺人未遂罪、傷害罪、恐嚇安
    全罪等罪，犯意各別，行為不同，應分論併罰。爰審酌被告
    之犯罪動機、目的，持有之槍枝數量為一支、子彈五顆，嚴
    重威脅社會治安，並已持上開槍、彈犯案及被害人所受之傷
    害情形，考量被告自偵查、審判中均坦承犯行，態度良好，
    其所犯持有改造手槍罪及殺人未遂罪之法定最低本刑分別係
    三年以上及五年以上（經總則之減輕後）之重罪，且因被告
    犯後態度良好而就該二罪均從輕量處等一切情狀，各量處如
    主文所示之刑，並定其應執行刑，且就併科罰金部分，諭知
    如易服勞役之折算標準。
三、如附表編號一、二所示被告持供犯案之改造手槍一支及子彈
    二顆（原持有五顆，已射擊三顆，尚剩二顆），為違禁物，
    雖未經扣案，惟就被告所犯之未經許可持有改造手槍罪、殺
    人未遂罪、恐嚇罪及傷害罪等罪，仍應各依刑法第三十八條
    第一項第一款規定，予以宣告沒收。扣案如附表編號三、四
    所示之彈頭及彈殼均係子彈試射後所遺之物，已無殺傷力，
    非屬違禁物，爰不予宣告沒收。
據上論斷，應依刑事訴訟法第二百九十九條第一項前段，槍砲彈
藥刀械管制條例第八條第四項、第十二條第四項，刑法第十一條
前段、刑法第二百七十一條第一項、第二項、第二百七十七條第
一項、第三百零五條、第三百五十四條、第二十五條第二項、第
五十五條、第四十二條第三項前段、第五十一條第五款、第三十
八條第一項第一款，刑法施行法第一條之一，判決如主文。
本案經檢察官丁○○到庭執行職務。
中　　華　　民　　國　　96　　年　　12　　月　　26　　日
　　　　　　　　刑事第二庭  審判長  法　官　蘇義洲
                                    法  官  洪士傑
                                  　法  官  徐文瑞
以上正本證明與原本無異。
如不服本判決應於收受本判決後10日內向本院提出上訴書狀，並
應敘述具體理由。如未敘述上訴理由者，應於上訴期間屆滿後20
日內向本院補提理由書狀（均須按他造當事人之人數附繕本），
切勿逕送上級法院。
　　　　　　　　　　　  　　　　　　書記官　李佩珊
中　　華　　民　　國　　96　　年　　12　　月　　27　　日
附錄論罪科刑法條
槍砲彈藥刀械管制條例第八條第四項
未經許可，持有、寄藏或意圖販賣而陳列第1項所列槍枝者，處
三年以上十年以下有期徒刑，併科新臺幣七百萬元以下罰金。
槍砲彈藥刀械管制條例第十二條第四項
未經許可，持有、寄藏或意圖販賣而陳列子彈者，處五年以下有
期徒刑，併科新台幣三百萬元以下罰金。
中華民國刑法第271條
殺人者，處死刑、無期徒刑或 10 年以上有期徒刑。
前項之未遂犯罰之。
預備犯第 1 項之罪者，處 2 年以下有期徒刑。
中華民國刑法第277條
傷害人之身體或健康者，處 3 年以下有期徒刑、拘役或 1 千元
以下罰金。
犯前項之罪因而致人於死者，處無期徒刑或 7 年以上有期徒刑；
致重傷者，處 3 年以上 10 年以下有期徒刑。
中華民國刑法第305條
以加害生命、身體、自由、名譽、財產之事，恐嚇他人致生危害
於安全者
，處 2 年以下有期徒刑、拘役或 3 百元以下罰金。
中華民國刑法第354條
毀棄、損壞前二條以外之他人之物或致令不堪用，足以生損害於
公眾或他人者，處2年以下有期徒刑、拘役或5百元以下罰金。
附表：
┌──┬───────────┬───┬───────┐
│編號│物品名稱              │數  量│備      註    │
├──┼───────────┼───┼───────┤
│一  │改造手槍（含彈匣一個，│一支  │可射擊口徑約9m│
│    │未扣案）              │      │m 之非制式子彈│
├──┼───────────┼───┼───────┤
│二  │子彈（未扣案）        │二顆  │原持有五顆，經│
│    │                      │      │射擊三顆後，尚│
│    │                      │      │剩二顆        │
├──┼───────────┼───┼───────┤
│三  │彈頭                  │一顆  │係口徑約9mm之 │
│    │                      │      │非制式子彈金屬│
│    │                      │      │彈頭          │
├──┼───────────┼───┼───────┤
│四  │彈殼                  │一顆  │已擊發之非制式│
│    │                      │      │子彈金屬彈殼  │
└──┴───────────┴───┴───────┘
